臺灣臺南地方法院刑事判決　　　　　　　　　　　　　九十一年度訴字第二二五號
　　公　訴　人　臺灣臺南地方法院檢察署檢察官
　　被　　　告　丙○○
右列被告因偽造文書案件，經檢察官提起公訴（九十年度偵字第一三三九二號），本
院判決如左：
    主  文
丙○○共同連續行使偽造私文書，足以生損害於他人，處有期徒刑肆月，如易科罰金
，以佰元折算壹日。附表所示之物均沒收。
    事  實
一、丙○○因購買中古車缺錢繳貸款，竟與姓名年籍不詳自稱「謝明輝」之成年男子
    基於共同之概括犯意聯絡，由丙○○於民國九十年十一月九日下午二時許，在臺
    南市○○街與康樂街口，交付其本人之相片一張予「謝明輝」，「謝明輝」即利
    用該相片偽造貼有丙○○相片之「張維哲」國民身分證（六十三年六月十八日生
    、身分證統一編號：Ｄ00000000、籍設臺南市○○路○段三一三之七
    號）一張，「謝明輝」並至不詳之刻印店，使不知情之刻印店人員偽刻「張維哲
    」之印章一枚，並於九十年十一月十二日下午二時許，在上址將上開偽刻印章及
    偽造之國民身分證交付予丙○○，足以生損害於「張維哲」及戶政機關對於核發
    國民身分證及戶籍管理之正確性。旋丙○○與自稱「謝明輝」之成年男子復承前
    犯意，先於九十年十一月十二日晚上七時許，共同前往臺南市○○路二三七號之
    全虹通訊行，由丙○○持前開偽刻之印章及偽造身分證入內向不知情之店員乙○○申請和信電訊股份有限公司之行動電話門號，並在該申請書及轉帳單上偽簽「
    張維哲」署押及蓋用偽刻之「張維哲」印章各一次後，將偽造完成之申請書交予
    該不知情之店員乙○○以行使，而「謝明輝」則在外等候；其二人又於九十年十
    一月十三日上午十時許，前往臺南縣永康市○○路四二五號中國信託商業銀行永
    康分行，申請設立帳號000000000000─０之存款帳戶，並由丙○○
    持前開偽刻之印章及偽造國民身分證進入銀行，在存款開戶申請書之「申請人姓
    名」欄、確認條款約定書之「立約人簽章」欄及開戶印鑑卡上共蓋用偽造之「張
    維哲」印章六次及偽簽「張維哲」署押五次，足以生損害於「張維哲」及中國信
    託商業銀行永康分行審核設立存款戶之正確性，丙○○並將上開偽造之申請書、
    約定書及印鑑卡交予不知情之行員以行使，「謝明輝」則亦在外等候。嗣於九十
    年十一月十三日下午一時三十分許，二人前往臺南縣永康市○○路四七三之三號
    彰化商業銀行中華路分行欲以同一手法，由丙○○入內向該行職員甲○○表示欲
    申請設立帳戶而交付前開偽造之「張維哲」身分證予甲○○查驗，尚未填寫申請
    書及蓋用印章時，為甲○○當場發現該「張維哲」之國民身分證係偽造，而報警
    查獲，「謝明輝」在銀行外見事機敗露而逃逸。
二、案經臺南縣警察局永康分局報請臺灣臺南地方法院檢察署檢察官偵查起訴。
    理  由
一、右開事實，業據被告丙○○供認不諱，核與證人即全虹通訊行店員乙○○及彰化
    商業銀行中華路分行職員甲○○分別於警訊及偵審中所證述之情節相符，復有中
    國信託商業銀行存款開戶申請書、確認條款約定書、開戶印鑑卡各一紙在卷及偽
    造之「張維哲」國民身分證一張、偽刻之「張維哲」印章一枚扣案，可資佐證，
    本件事證明確，被告犯行應堪認定。
二、核被告所為，係犯刑法第二百十六條、第二百十二條、第二百十條之行使偽造之
    特種文書、行使偽造之私文書罪。又按刑法上所謂變造，係指無制作權者，就他
    人所制作之真正文書加以改造，而變更其內容者而言（最高法院四十年度臺非字
    第一七號裁判意旨參照），是本件被告係無製作權而冒名製作內容虛偽之國民身
    分證，並非就真正之國民身分證加以變更，公訴人漏未斟酌此點而認被告係構成
    變造國民身分證之行為，容有誤會，附此敘明。被告與自稱「謝明輝」之成年男
    子就上開犯行，有犯意聯絡及行為分擔，皆為共同正犯。其偽造印章、偽造印文
    、偽造署押為偽造私文書之部分行為，而偽造特種文書、偽造私文書之低度行為
    ，復為行使之高度行為所吸收，均不另論罪。被告多次行使偽造之國民身分證、
    行使偽造之私文書之行為，時間緊接，方法相同，觸犯構成要件相同之罪名，顯
    係基於概括之犯意為之，均應為連續犯，依刑法第五十六條之規定均論以一罪，
    並均加重其刑。又所犯上揭連續行使變造特種文書罪、連續行使偽造私文書二罪
    間，有方法結果之牽連關係，應從一重之連續行使偽造私文書罪處斷。爰審酌被
    告為圖私利，持偽造之國民身分證申請門號及設立帳戶，為供他人使用，動機不
    良，惟其犯罪後坦承犯行，態度尚稱良好等一切情狀，量處如主文所示之刑，並
    諭知易科罰金之折算標準，以資儆懲。扣案附表編號一所示之物係被告及共犯謝
    明輝所有，並持以供犯罪所用之物，應依刑法第三十八條第一項第二款之規定宣
    告沒收。又附表編號二至六所示之物，皆爰依刑法第二百十九條規定宣告沒收。
    另被告在和信電訊股份有限公司之行動電話申請書及轉帳單上偽造之「張維哲」
    印文一枚及偽簽「張維哲」署押一枚，已遭丟棄而滅失，業據證人即全虹通訊行
    店員乙○○供述甚詳，爰不另為沒收之諭知，附此敘明。
據上論斷，應依刑事訴訟法第二百九十九條第一項前段，刑法第二十八條、第五十六
條、第二百十六條、第二百十條、第二百十二條、第五十五條、第四十一條第一項前
段、第二百十九條、第三十八條第一項第二款，罰金罰鍰提高標準條例第一條前段、
第二條，判決如主文。
本案經檢察官林逸梅到庭執行職務。
中    華    民    國      九十一    年        六      月        十      日
                                臺灣臺南地方法院刑事第三庭
                                    審判長法  官  李政庭
                                          法  官  林欣玲
                                          法  官  林佩儒
右正本證明與原本無異
如不服本判決應於送達後十日內向本院提出上訴狀
                                          書記官  廖文靜
中    華    民    國      九十一    年        六      月        十      日
附錄本案論罪科刑法條全文：
刑法第二百十條：偽造、變造私文書，足以生損害於公眾或他人者，處五年以下有期
                徒刑。
中華民國刑法第二百十二條
偽造、變造護照、旅券、免許證、特許證及關於品行、能力服務或其他相類之證書、
介紹書，足以生損害於公眾或他人者，處一年以下有期徒刑、拘役或三百元以下罰金
。
刑法第二百十六條：行使第二百十條至第二百十五條之文書者，依偽造、變造文書或
                  登載不實事項或使登載不實事項之規定處斷。
附表：
    ┌───┬────────────────┬───┬────────┐
    │編  號│名                           稱 │數  量│ 備          註 │
    ├───┼────────────────┼───┼────────┤
    │  一  │偽造之「張維哲」國民身分證      │一張  │刑法第三十八條第│
    │      │                                │      │二款            │
    ├───┼────────────────┼───┼────────┤
    │  二  │偽刻之「張維哲」印章            │一枚  │刑法第二百十九條│
    │      │                                │      │                │
    ├───┼────────────────┼───┼────────┤
    │  三  │中國信託商業銀行存款開戶申請書申│各一枚│同右            │
    │      │請人姓名欄上「張維哲」之印文、署│      │                │
    │      │押                              │      │            │
    ├───┼────────────────┼───┼────────┤
    │  四  │中國信託商業銀行確認條款約定書立│各一枚│同右            │
    │      │約人簽章欄上「張維哲」之印文、署│      │                │
    │      │押                              │      │                │
    │      │                                │      │                │
    ├───┼────────────────┼───┼────────┤
    │  五  │中國信託商業銀行印鑑卡上「張維哲│四  枚│同右            │
    │      │」之印文                        │      │                │
    │      │                                │      │                │
    ├───┼────────────────┼───┼────────┤
    │  六  │中國信託商業銀行印鑑卡上「張維哲│三  枚│同右            │
    │      │」之署押                        │      │                │
    │      │                                │      │                │
    └───┴────────────────┴───┴────────┘
